臺灣高等法院民事裁定　　　　　　　　　 96年度勞聲字第1號
聲 請 人　甲○○
聲請人因與相對人丙○○、乙○○、財團法人台灣基督教長老教
會雙連教會及財團法人台灣基督教長老教會馬偕紀念社會事業基
金會馬偕紀念醫院間損害賠償事件，聲請訴訟救助，本院裁定如
下：
    主  文
聲請駁回。
    理  由
一、按當事人無資力支出訴訟費用者，固得聲請訴訟救助，然所
    謂無資力係指窘於生活，且缺乏經濟信用者而言 (最高法院
    43年度台抗字第152號判例參照)。又法院調查聲請人是否無
    資力支出訴訟費用，專就聲請人提出之證據為之，如聲請人
    並未提出證據，或依其提出之證據，未能信其無資力支出訴
    訟費用之主張為真實，即應將其聲請駁回，並無派員調查之
    必要，此亦有最高法院26年度滬抗字第34號判例要旨可資參
    照。
二、本件聲請意旨略以：伊自民國92年底被構陷身患傳染病而被
    取消專業（證照）訓練資格，致被違法停工，同時終生喪失
    專業工作權，不僅近30年職場被毀，且無專業證照，謀職受
    限，兼以傳染病污名未除，僅以打零工或代班方式維持生計
    ，迄今 3年困境求生，借貸無門。伊於95年初向行政院勞工
    委員會（下稱勞委會）求助，經准按非自願失業勞工小額紓
    困（3年低息 ）貸款，乃能繳納原審裁判費共計新台幣（下
    同）9萬餘元，即使伊持原審96年1月 3日命補繳本件二審裁
    判費之裁定書再向勞委會申請救助，絕無法於原審上開裁定
    時間 5日內繳納，爰依民事訴訟法第107條、第109條規定，
    聲請訴訟救助，俟籌款有成當依民事訴訟法第 113條規定如
    數補繳等語，並提出財團法人法律扶助基金會（桃園分會）
    審查決定通知書為證（見本院卷第6頁）。
三、經查：聲請人自承曾繳納第一審裁判費新台幣  (下同) 9萬
    餘元，可證聲請人並非缺乏經濟信用；嗣聲請人提起第二審
    上訴時，並未釋明其經濟狀況有何重大變遷，即不能遽認其
    有聲請訴訟救助之必要。何況依本院調取聲請人之稅務電子
    閘門財產所得資料觀之，聲請人名下有坐落桃園縣桃園市○
    ○段 205、212、216等地號土地及桃園縣桃園市○○里○○
    路660號10樓之17房屋等不動產，又於94年間有薪資所得35
    萬6200元，尚難認聲請人有何窘於生活，且缺乏經濟信用之
    情形，其聲請訴訟救助，自無從准許，應予駁回。至聲請人
    所提法律扶助基金會審查決定通知書之案由為一般刑事案件
    ，與本件民事損害賠償事件無涉；且其審查決定為「不予扶
    助」，亦難為聲請人有利之認定，附此敘明。
四、綜上所述，本件聲請為無理由，爰裁定如主文。
中　　華　　民　　國　　96　　年　　4 　　月　　30　　日
                    民事第十庭
                        審判長法　官  阮富枝
                              法  官  陳財旺
                              法  官  吳麗惠
正本係照原本作成。
如不服本裁定，應於收受送達後10日內向本院提出抗告狀，並應
繳納抗告費新台幣１千元。
中　　華　　民　　國　　96　　年　　5 　　月　　4 　　日
                              書記官  陶美玲
